臺灣高等法院花蓮分院民事裁定　九十一年度抗國字第一號
　　抗　告　人　甲○○
　　相　對　人　行政院農業委員會林務局花蓮林區管理處
　　法定代理人　陳清春
右當事人間請求國家賠償事件，抗告人對於中華民國九十一年四月十九日臺灣花蓮地
方法院九十年度重國字第一號所為裁定提起抗告，本院裁定如左：
    主    文
抗告駁回。
抗告訴訟費用由抗告人負擔。
    理    由
一、按訴訟標的於確定之終局判決中經裁判者，除法律別有規定外，當事人不得就該
    法律關係更行起訴；原告之訴其訴訟標的為確定判決之效力所及者，法院應以裁
    定駁回之，民事訴訟法第四百條第一項、第二百四十九條第一項第七款分別定有
    明文。又本件抗告人對原裁定並未另具狀聲明不服，惟其於本院九十一年度重上
    國字第一號請求國家賠償事件言詞辯論中，表明其上訴亦對此部分不服，故本院
    視為其已對原裁定提起抗告，合先敘明。
二、本件抗告人在原審起訴主張：抗告人即原告所使用之玉里林區第十五林班地土地
    面積應為六公頃，詎相對人即被告所屬公務員林武郎於測量時，竟故意侵害抗告
    人之權利，認抗告人使用之面積僅三點七五公頃，造成抗告人之損害，爰依國家
    賠償之法律關係，請求相對人賠償下列損害：
    裁判費：新台幣（下同）二十八萬八千八百一十七元。此係抗告人繳給法院之
      裁判費用及郵票費用。
    誤工天：自民國（下同）七十四年十一月九日起至九十年十月九日止，總計十
      五年又十個月，以每日工資九百元計算，合計抗告人損失五百二十二萬元。
    桂竹損失：四公頃，二年至二年半可以砍伐一次，每公頃可砍八十噸，每噸售
      價二千四百元，十六年應砍伐七次，總共值一百五十三萬六千元。
    梧桐損失：抗告人申請砍伐梧桐不被准許，導致梧桐被盜伐四百餘棵，而每棵
      時值一千元，總計損失四十萬元。
    房舍損失：抗告人所有二間鐵皮屋因被強烈颱風而全倒，七間草房亦因久不維
      修，全部腐爛，依颱風全倒每間二十萬元之補償費來計算，應賠償一百八十萬
      元。
三、原審以：抗告人即原告曾於本院八十年度國字第二號民事事件起訴主張：「被告
    臺灣省政府農林廳林務局花蓮林區管理處所屬職員林武郎測繪原告承租玉里事業
    區（原太巴朗區）十五林班內土地時，任意將測好的房舍林產劃割掉，造成原告
    損失，經請求賠償，被告拒絕賠償，爰依國家賠償之法律關係訴請被告賠償下列
    各項損失：
    訴訟費：三十萬元。自七十四年起至八十年止，多次環島拜託，往返餐飲住宿
      ，起稿繕寫，打字郵寄費用。
    房舍損失：五十萬元。在玉里事業區十五林班開墾土地上，原告有鐵皮房舍二
      間、庫房兩間、伙房一間、雞寮二間，測量圖上未經記載，致被莎拉颱風吹倒
      。
    桂竹損失：一百三十四萬四千元。原告於七十四年十一月間申請砍伐，被告以
      越界為由不准砍伐。桂竹市價每噸二千八百元，共計三公頃，每公頃可砍伐四
      十噸，七年可砍伐四次，總價一百三十四萬四千元。
    梧桐損失：五十萬元。原告於七十四年間申請砍伐，被告以原告越界為由不准
　　　砍伐。梧桐價約四十萬元，因被告不准原告砍伐，於七十五年間被盜伐後，原
　　　告即未敢再行整地種植造成七年之荒廢，被告應加賠十萬元，共計五十萬元。
    築路損失：一萬五千元。七十三年間原告為合築虎頭山產業道路之興建，曾繳
      交發起人樊秀山一萬五千元，上開金額亦應由被告賠償。」
    而上開事件中之被告為臺灣省政府農林廳林務局花蓮林區管理處，經改制後即為
    本件被告行政院農業委員會林務局花蓮林區管理處，故被告同一；且原告上開請
    求，經判決認定原告之主張為無理由，予以駁回，嗣經原告上訴二審、三審，分
    別經台灣高等法院花蓮分院以八十年度上國字第二號、最高法院以八十一年度台
    上字第六六九號判決駁回確定，此經調閱前開案件查核屬實。故本件原告請求梧
    桐損失四十萬元、鐵皮屋二棟四十萬元，以及桂竹損失在一百三十四萬四千元之
    部分，與原告於前開案件中，所請求之梧桐損失、桂竹損失及鐵皮屋二間損失之
    部分，其內容、範圍相同。從而，原告於本件訴訟中本於同一事實，對相同之被
    告重行請求梧桐損失四十萬元，桂竹損失在一百三十四萬四千元之範圍內、鐵皮
    屋二棟四十萬元，係對於業經確定終局判決裁判之訴訟標的再行起訴。依民事訴
    訟法第四百條第一項之規定，其欠缺起訴程序合法要件，而就該部分之起訴予以
    裁定駁回。
四、抗告人意旨略以：(一)房舍係被偽造侵害，房舍有稅籍證一五九四號、繳費證明，
    於鄉公所有案。七七林政字０三一一二號函，已承認前有房舍。抗告人六十八、
    六十九年有申請測量承租地，既經申請必有申請單據，相對人始終無法提出，應
    屬偽造。(二)七六林政字第三六二八六號文件不實，抗告人被侵害的二公頃多是桂
    竹林，非松樟林地，桂竹苗不經挖坑埋種不會存活。而三六二八六號文件稱測前
    租地內無房舍與七七林政字第三一一二號承認測前有房舍，二者顯有不同。鐵皮
    房屋被颱風吹倒，根本是人禍，房屋自五十五年建築至七十九年倒係因沒管理而
    倒，不予賠償不公平。七七府訴字第一０九六六五號，依稅籍查測面積０．００
　　三六公頃補訂基地租約，並飭令准予砍伐梧桐桂竹，僅林務局公務員置之不理，
　　如非申請砍伐公文遲延，桂竹不會被盜伐、房舍不會腐爛倒坍，公務員怠忽職守
　　，不賠償不公平。(三)本件訴訟已進入第十七年，共已繳押金、訴訟費、手續等四
　　十萬元，名目上絕對合法云云。
五、經查：原裁定認抗告人於本件訴訟中本於同一事實，對相同之被告重行請求梧桐
    損失四十萬元、桂竹損失在一百三十四萬四千元之範圍內、鐵皮屋二棟四十萬元
    ，係對於業經確定終局判決裁判之訴訟標的再行起訴，而裁定駁回其請求；已詳
　　細說明其事實及法律依據，經核並無不合。抗告意旨僅就損害事實有無爭執，指
　　摘原裁定不當，並未就是否重行請求爭辯，自無可採。從而，抗告人之抗告為無
　　理由，應予駁回。
據上論結，本件抗告為無理由，爰依民事訴訟法第四百九十二條第一項、第九十五條
、第七十八條，裁定如主文。
中　　　華　　　民　　　國　　九十一　　年　　　八　　　月　　 十五 　　日
　 　　　　　　　　　　　　　　　　 審判長法官　吳　鴻　章
                                          法官　林　慶　煙
                                          法官　林　德　盛
右為正本係照原本作成。
本件不得再抗告。
　　　　　　　　　　　　　　　　　  法院書記官　劉  夢  蕾
中　　　華　　　民　　　國　　九十一　　年　　　八　　　月　　 十五 　　日
